【裁判字號】    98,訴,1360
【裁判日期】    980831
【裁判案由】    毒品危害防制條例
【裁判全文】
臺灣臺北地方法院刑事判決              98年度訴字第1360號
公  訴  人  臺灣臺北地方法院檢察署檢察官
被      告  甲○○
上列被告因毒品危害防制條例案件，經檢察官提起公訴（98年度
毒偵字第2221號），於本院準備程序進行中，被告先就被訴事實
為有罪之陳述，經本院告以簡式審判之要旨，經當事人同意，合
議庭裁定由受命法官獨任進行簡式審判程序，判決如下：
    主  文
甲○○施用第一級毒品，累犯，處有期徒刑捌月。
    事  實
一、甲○○曾因違反吸用化學合成麻醉藥品案件，先後經臺灣板
    橋地方法院83年度易字第2974號刑事判決判處有期徒刑5 月
    確定並易科罰金執行完畢；又因違反吸用化學合成麻醉藥品
    及肅清煙毒條例等案件，經同法院以84年度訴緝字第281 號
    刑事判決判處有期徒刑6 月、3 年6 月，應執行有期徒刑3
    年10月確定並執行完畢在案；甲○○復因施用毒品案件，經
    本院88年度毒聲字第2965號裁定送觀察、勒戒，因認有繼續
    施用毒品之傾向，再經本院以89年度毒聲字第6 號裁定送強
    制戒治，嗣因強制戒治已屆滿3 月，其成效經評定為合格，
    認無繼續戒治之必要，本院乃以89年度毒聲字第1877號裁定
    停止戒治，所餘戒治期間付保護管束，詎甲○○於保護管束
    期間，經臺灣臺北地方法院檢察署於民國89年10月31日採集
    尿液送驗結果呈嗎啡、安非他命陽性反應，故經本院以89年
    度毒聲字第2819號裁定撤銷停止戒治，令入戒治處所強制戒
    治，終於90年7 月7 日強制戒治期滿，經臺灣臺北地方法院
    檢察署檢察官90年度戒毒偵字第170 號處分不起訴確定。詎
    甲○○再因施用第一級毒品、第二級毒品等案件，經本院以
    92年度毒聲字第793 號裁定令入戒治處所施以強制戒治，甲
    ○○於92年8 月5 日入所執行，嗣因毒品危害防制條例修正
    施行，於93年1 月9 日釋放出所；同案並經本院以92年度訴
    字第668 號刑事判決分別判處有期徒刑8 月、4 月，應執行
    有期徒刑9 月確定。又甲○○另因搶奪案件，經本院以92年
    度訴字第1354號刑事判決判處有期徒刑10月確定，與前案施
    用毒品案件，以93年度聲字第723 號裁定應合併執行有期徒
    刑1 年7 月確定。甲○○乃於93年1 月9 日入監執行，至94
    年6月27日因縮刑期滿執行完畢。
二、甲○○仍不知悛悔，於98年6 月29日白天某時許，在臺北市
    萬華區○○○路○ 段120 號龍山寺捷運站之公共廁所內，以
    針筒注射靜脈之方式，施用第一級毒品海洛因1 次。嗣於98
    年6 月29日晚間9 時50分許，在同一捷運站2 號出口前，因
    行跡可疑為警攔檢盤查，並經其同意採尿送驗而查悉上情。
三、案經臺北市政府警察局萬華分局移請臺灣臺北地方法院檢察
    署檢察官偵查起訴，於本院準備程序進行中，被告先就被訴
    事實為有罪之陳述，經合議庭裁定由受命法官獨任進行簡式
    審判程序。
    理  由
一、前開犯罪事實，訊據被告甲○○向本院坦承不諱（見本院卷
    第20頁反面、第21頁反面），被告為警查獲後所採集之尿液
    ，經以氣相層析質譜儀檢驗結果，呈嗎啡陽性反應，此有臺
    灣尖端先進生技醫藥股份有限公司濫用藥物檢驗報告附卷可
    稽（見偵查卷第10頁），按海洛因經注射入人體後，約80％
    於24小時內自尿液中排出，尿液中能否驗出嗎啡陽性反應與
    其投與量、投與途徑、採尿時間、個人體質及檢驗方法之靈
    敏度有關，一般而言，人體代謝物嗎啡之平均可檢出時限約
    為26小時，業經行政院衛生署藥物食品檢驗局於81年9 月8
    日以藥檢字第8114885 號函示明確，為本院職務上所已知之
    事實。據此足認本案被告確於為警採尿前回溯26小時內之某
    時（不含查獲後至採尿前之時間），有施用海洛因之犯行。
    綜上，堪認被告自白有相當證據足資佐證，核與事實相符，
    可以採信。又查被告曾因施用毒品案件，經本院88年度毒聲
    字第2965號裁定送觀察、勒戒，因認有繼續施用毒品之傾向
    ，再經本院以89年度毒聲字第6 號裁定送強制戒治，嗣因強
    制戒治已屆滿3 月，其成效經評定為合格，認無繼續戒治之
    必要，本院乃以89年度毒聲字第1877號裁定停止戒治，所餘
    戒治期間付保護管束，詎被告於保護管束期間，經臺灣臺北
    地方法院檢察署於89年10月31日採集尿液送驗結果呈嗎啡、
    安非他命陽性反應，故經本院以89年度毒聲字第2819號裁定
    撤銷停止戒治，令入戒治處所強制戒治，終於90年7 月7 日
    強制戒治期滿，經臺灣臺北地方法院檢察署檢察官90年度戒
    毒偵字第170 號處分不起訴確定；再因施用第一級毒品、第
    二級毒品等案件，經本院以92年度毒聲字第793 號裁定令入
    戒治處所施以強制戒治，於92年8 月5 日入所執行，嗣因毒
    品危害防制條例修正施行，於93年1 月9 日釋放出所等情，
    有臺灣高等法院被告前案紀錄表附卷可參（見本院卷第3 至
    14頁），是被告於前次強制戒治執行完畢釋放後5 年內再犯
    本案施用毒品之罪，無庸再送觀察勒戒或強制戒治，應逕科
    以刑罰處罰。綜上，本案事證明確，被告施用第一級毒品海
    洛因之犯行，應堪認定，應依法論罪科刑。
二、核被告所為，係犯毒品危害防制條例第10條第1 項施用第一
    級毒品罪。其持有第一級毒品海洛因之低度行為為施用毒品
    之高度行為所吸收，不另論罪。再查被告前因施用第一級毒
    品、第二級毒品等案件，同案經本院以92年度訴字第668 號
    刑事判決分別判處有期徒刑8 月、4 月，應執行有期徒刑9
    月確定。又甲○○另因搶奪案件，經本院以92年度訴字第13
    54號刑事判決判處有期徒刑10月確定，與前案施用毒品案件
    ，以93年度聲字第723 號裁定應合併執行有期徒刑1 年7 月
    確定；被告於93年1 月9 日入監執行，甫於94年6 月27日因
    縮刑期滿執行完畢等情，亦有前揭臺灣高等法院被告前案紀
    錄表在卷足參（見本院卷第3 至14頁），是被告於前次徒刑
    之執行完畢後，5 年以內故意再犯本案有期徒刑以上之罪，
    為累犯，應依法加重其刑。爰審酌被告曾因施用毒品而觸法
    ，經觀察勒戒、強制戒治及徒刑執行完畢，仍不知悔悟，且
    施用毒品非但戕害身心，亦可能因此危害社會秩序，惟被告
    犯罪後坦承犯行，庭訊時態度良好等一切情狀，量處如主文
    所示之刑，以示懲儆。
據上論斷，應依刑事訴訟法第273 條之1 第1 項、第299 條第1
項前段，毒品危害防制條例第10條第1 項，刑法第11條前段、第
47條第1 項，判決如主文。
本案經檢察官簡逸薇到庭執行職務。
中    華    民    國    98    年    8     月    31    日
                  刑事第六庭  法  官  林晏如
上正本與原本無異。
如不服本判決，應於判決送達後10日內，向本院提出上訴狀。
                              書記官  楊盈茹
中    華    民    國    98    年    8     月    31    日
附錄本案論罪科刑法條全文：
毒品危害防制條例第10條
施用第一級毒品者，處 6 月以上 5 年以下有期徒刑。
施用第二級毒品者，處 3 年以下有期徒刑。


司法院資訊處製作；財團法人民間司法改革基金會備份。
